Minutes et répertoires du notaire Jean-Baptiste POISSON, 31 janvier 1814 - 24 juin 1834 (étude XII)
Archives nationales
Minutes et répertoires du notaire Jean-Baptiste POISSON (étude XII)
31 janvier 1814 - 24 juin 1834
MC/ET/XII/825 - MC/ET/XII/958, MC/RE/XII/13 - MC/RE/XII/18
Etude XII; Poisson, Jean-Baptiste
Archives nationales de France
Minutes et répertoires: la loi 2008-696 du 15 juillet 2008 relative aux archives a fixé à 75 ans à compter de la date de l'acte, ou à 25 ans à compter de la date du décès de l'intéressé si ce délai est plus bref, le délai de communication des minutes et répertoires des notaires; ce délai est porté à 100 ans à compter de la date de l'acte si le document se rapporte à un mineur (code du Patrimoine, articles L213-2, 4e d et 5e).
Autres documents de l'étude (dossiers de clients, comptabilité...): s'agissant d'archives privées, ces documents sont communicables selon les modalités fixées par le déposant ou le donateur.
Certains documents ne sont pas accessibles en raison de leur mauvais état de conservation.
Versement
Accès aux instruments de recherche de tous les notaires de l’étude XII
Archives de l'étude XII
- Minutes de Jean-Baptiste POISSON, 1814 - 23 juin 1834; MC/ET/XII/825 - MC/ET/XII/958
  - Minutes. 1814, janvier - avril, janvier - avril 1814; MC/ET/XII/825
    Informations complémentaires:
    1814, 1 à 28 janvier: actes passés par-devant Pierre Liénard.
    1814, 31 janvier à 30 avril: actes passés par-devant Jean-Baptiste Poisson.
    Informations concernant le classement:
    Le niveau inférieur de description, quand il existe, correspond aux minutes d'actes. Toutes les minutes ne sont pas forcément décrites une à une. Les descriptions de ces minutes sont plus ou moins détaillées.
  - Minutes. 1814, mai - 1814, juin, mai 1814 - juin 1814; MC/ET/XII/835
  - Minutes. 1814, juillet - 1814, septembre, juillet 1814 - septembre 1814; MC/ET/XII/836
  - Minutes. 1814, octobre - 1814, décembre, octobre 1814 - décembre 1814; MC/ET/XII/837
  - Minutes. 1815, janvier - 1815, mars, janvier 1815 - mars 1815; MC/ET/XII/838
  - Minutes. 1815, avril - 1815, juin, avril 1815 - juin 1815; MC/ET/XII/839
  - Minutes. 1815, juillet - 1815, septembre, juillet 1815 - septembre 1815; MC/ET/XII/840
  - Minutes. 1815, octobre - 1815, décembre, octobre 1815 - décembre 1815; MC/ET/XII/841
  - Minutes. 1816, janvier - 1816, 2 mars, janvier 1816 - 2 mars 1816; MC/ET/XII/842
  - Minutes. 1816, 4 mars - 1816, 30 avril, 4 mars 1816 - 30 avril 1816; MC/ET/XII/844
  - Minutes. 1816, mai - 1816, juin, mai 1816 - juin 1816; MC/ET/XII/845
  - Minutes. 1816, juillet - 1816, août, juillet 1816 - août 1816; MC/ET/XII/846
  - Minutes. 1816, septembre - 1816, octobre, septembre 1816 - octobre 1816; MC/ET/XII/847
  - Minutes. 1816, novembre - 1816, décembre, novembre 1816 - décembre 1816; MC/ET/XII/848
  - Minutes. 1817, janvier - 1817, février, janvier 1817 - février 1817; MC/ET/XII/849
  - Minutes. 1817, mars - 1817, avril, mars 1817 - avril 1817; MC/ET/XII/850
  - Minutes. 1817, mai - 1817, juin, mai 1817 - juin 1817; MC/ET/XII/851
  - Minutes. 1817, juillet - 1817, août, juillet 1817 - août 1817; MC/ET/XII/852
  - Minutes. 1817, septembre - 1817, octobre, septembre 1817 - octobre 1817; MC/ET/XII/853
  - Minutes. 1817, novembre - 1817, décembre, novembre 1817 - décembre 1817; MC/ET/XII/854
    - Vente par Edme Benoist, marchand de vins en gros, et Charlotte Edmée Lizarde, son épouse, quai de Béthune, n° 26, île Saint Louis, à Edme Moutard Martin, docetur en médecine, rue du Croissant, n° 20, d'une ferme et domaine de Trou à Ollainville près d'Arpajon., 3 décembre 1817; MC/ET/XII/854
      Origine de l'information:
      Actes signalés par Thierry Boudignon, 2003-2012 (base de données migrée: voir contexte dans le Plan d’orientation général - Notaires de Paris, guides thématiques du Minutier).
      Date de révision: 2010
      Date de création de la notice: 2004
      acte de vente; Arpajon (Essonne); Benoist, Edme; Lizarde, Charlotte Edmée; Moutard-Martin, Edme; docteur d'université; commerçant
  - Minutes. 1818, janvier - 1818, février, janvier 1818 - février 1818; MC/ET/XII/855
    - Partage et liquidation de la succession de Jean-Jacques-Maurille Michau de Montaran., 12 février 1818; MC/ET/XII/855
      Actes signalés par le personnel du Minutier central des notaires de Paris, 2003-2012 (base de données migrée: voir contexte dans le Plan d’orientation général - Notaires de Paris, guides thématiques du Minutier).
      Date de création de la notice: 2005
      partage; Michau de Montaran, Jean-Jacques-Maurille
  - Minutes. 1818, mars - 1818, avril, mars 1818 - avril 1818; MC/ET/XII/856
    - Acte de notoriété de François Auguste Paffe, rue de la Joaillerie, fils de Louis Paffe et de Marie Madeleine Bellot, époux de Catherine Françoise Bourgoin, décédé le 11 thermidor II, 15 prairial an XII (4 juin 1804); MC/ET/XII/856
      Les membres du conseil général de la commune robespierriste de Paris (200 actes), par Béatrice Vanuxem, 1992-1993 (base de données migrée: voir contexte dans le Plan d’orientation général - Notaires de Paris, guides thématiques du Minutier).
      Date de création de la notice: 2006
      notoriété; Joaillerie (rue de la); Bellot, Marie-Madeleine; Bourgoin, Catherine-Françoise; Paffe, François-Auguste; Paffe, Louis
  - Minutes. 1818, mai - 1818, juin, mai 1818 - juin 1818; MC/ET/XII/857
  - Minutes. 1818, juillet - 1818, août, juillet 1818 - août 1818; MC/ET/XII/858
  - Minutes. 1818, septembre - 1818, octobre, septembre 1818 - octobre 1818; MC/ET/XII/859
  - Minutes. 1818, novembre - 1818, décembre, novembre 1818 - décembre 1818; MC/ET/XII/860
  - Minutes. 1819, janvier - 1819, février, janvier 1819 - février 1819; MC/ET/XII/861
  - Minutes. 1819, mars - 1819, avril, mars 1819 - avril 1819; MC/ET/XII/862
    - Contrat de mariage sous le régime de la communauté de biens avec donation au dernier vivant entre François Gonord, artiste peintre graveur, demeurant 69, rue Saint-Antoine, et Marie Marguerite Bourdonné, demeurant même adresse. À signaler: mairie du mariage civil non précisée., 29 avril 1819; MC/ET/XII/862
      De l'image fixe à l'image animée (1820-1910), documents du Minutier central des notaires de Paris relatifs à l'histoire des photographes et de la photographie, par Marc Durand, Paris, Archives nationales, 2013 (sous presse), notice n° 2188 (version dématérialisée de l'instrument de recherche, les notices biographiques et compléments de descriptions d'actes ne se trouvent que sur la version papier de l'ouvrage, voir contexte dans le Plan d’orientation général - Notaires de Paris, guides thématiques du Minutier).
      Date de révision: 2011
      Date de création de la notice: 2010
      Saint-Antoine (rue); Gonord, François; Bourdonné, Marie Marguerite
  - Minutes. 1819, mai - 1819, juin, mai 1819 - juin 1819; MC/ET/XII/863
  - Minutes. 1819, juillet - 1819, août, juillet 1819 - août 1819; MC/ET/XII/864
  - Minutes. 1819, septembre - 1819, octobre, septembre 1819 - octobre 1819; MC/ET/XII/865
  - Minutes. 1819, novembre - 1819, décembre, novembre 1819 - décembre 1819; MC/ET/XII/866
  - Minutes. 1820, janvier - 1820, février, janvier 1820 - février 1820; MC/ET/XII/867
  - Minutes. 1820, mars - 1820, avril, mars 1820 - avril 1820; MC/ET/XII/868
  - Minutes. 1820, mai - 1820, juin, mai 1820 - juin 1820; MC/ET/XII/869
  - Minutes. 1820, juillet - 1820, août, juillet 1820 - août 1820; MC/ET/XII/870
  - Minutes. 1820, septembre - 1820, octobre, septembre 1820 - octobre 1820; MC/ET/XII/871
  - Minutes. 1820, novembre - 1820, décembre, novembre 1820 - décembre 1820; MC/ET/XII/872
  - Minutes. 1821, janvier - 1821, février, janvier 1821 - février 1821; MC/ET/XII/873
  - Minutes. 1821, mars - 1821, avril, mars 1821 - avril 1821; MC/ET/XII/874
  - Minutes. 1821, mai - 1821, juin, mai 1821 - juin 1821; MC/ET/XII/875
  - Minutes. 1821, juillet - 1821, août, juillet 1821 - août 1821; MC/ET/XII/876
  - Minutes. 1821, septembre - 1821, octobre, septembre 1821 - octobre 1821; MC/ET/XII/877
    - Dépôt du testament de Jean-Nicolas, baron Corvisart, professeur honoraire à l'école de médecine de Paris, membre de l'Institut., 19 septembre 1821; MC/ET/XII/877
      Fichier dit 'général' XIXe siècle (1147 actes), par Claire Béchu et Guillaume Nahon, 1988-1999. (fichier papier entièrement dématérialisé; voir contexte dans le Plan d’orientation général - Notaires de Paris, guides thématiques du Minutier).
      Date de création de la notice: 2008
      testament; dépôt de pièces; Corvisart, Jean-Nicolas (baron)
    - Inventaire après décès de Jean-Nicolas, baron Corvisart, professeur honoraire à l'école de médecine de Paris, membre de l'institut, demeurant rue de Vendôme, n°11, en une maison appartenant au général Friant, à la requête de son exécuteur testamentaire et de Scipion-Charles-Louis Corvisart, son fils adoptif., 10 octobre 1821; MC/ET/XII/877
      Bibliothèque, tableaux, gravures.
      inventaire après décès; Vendôme (rue de); Corvisart, Jean-Louis (baron); Friant (général); Corvisart, Scipion-Charles-Louis; officier général
  - Minutes. 1821, novembre - 1821, décembre, novembre 1821 - décembre 1821; MC/ET/XII/878
  - Minutes. 1822, janvier - 1822, février, janvier 1822 - février 1822; MC/ET/XII/879
  - Minutes. 1822, mars - 1822, avril, mars 1822 - avril 1822; MC/ET/XII/880
  - Minutes. 1822, mai - 1822, juin, mai 1822 - juin 1822; MC/ET/XII/881
  - Minutes. 1822, juillet - 1822, août, juillet 1822 - août 1822; MC/ET/XII/882
    - Transaction entre Nicolas Louis Vauquelin, membre de l'Institut, administrateur du Jardin du roi, demeurant au jardin du roi, rue de Seine-Saint-Victor, Apolline de Fourcroy, épouse d'Alexandre Floucaud, ancien receveur général de la Corrèze, demeurant à Tulle (Corrèze), elle-même représentant sa mère, Claudin Bettinger, divorcée de feu le comte Antoine Gérard de Fourcroy, tout trois propriétaires d'une manufacture de produits chimiques située 23, rue du Colombier et Anselme Payen, négociant, demeurant à Javel, commune de Vaugirard, syndic de faillite, d'Henri Lemercier, fabricant de produits chimiques. 1822, 10 septembre Dépôt de jugement d'homologation., 6 août 1822; MC/ET/XII/882
      De l'image fixe à l'image animée (1820-1910), documents du Minutier central des notaires de Paris relatifs à l'histoire des photographes et de la photographie, par Marc Durand, Paris, Archives nationales, 2013 (sous presse), notice n° 4904 (version dématérialisée de l'instrument de recherche, les notices biographiques et compléments de descriptions d'actes ne se trouvent que sur la version papier de l'ouvrage, voir contexte dans le Plan d’orientation général - Notaires de Paris, guides thématiques du Minutier).
      Vaugirard (ancienne commune); Seine-Saint-Victor (rue de); Colombier (rue du); Tulle (Corrèze); Vauquelin, Nicolas Louis; Fourcroy, Apolline de; Floucaud, Alexandre; Bettinger, Claudin; Fourcroy, Antoine Gérard de; Payen, Anselme; Lemercier, Henri
    - Vente par Nicolas Louis Vauquelin, membre de l'Institut, administrateur du Jardin du roi, demeurant rue de Seine-Saint-Victor, Apolline de Fourcroy, épouse d'Alexandre Floucaud, ancien receveur général de la Corrèze, demeurant à Tulle (Corrèze), elle-même représentant sa mère, Claudin Bettinger, divorcée de feu le comte Antoine Gérard de Fourcroy, à Jean-Baptiste Jacques Quesneville, fabricant de produits chimiques, demeurant 23, rue du Colombier, et Jean Henri Dieudonné Henrard, propriétaire, demeurant 9, rue des Fossés-Montmartre, d'une manufacture de produits chimiques située 23, rue du Colombier, pour la somme principale de 88 000 francs., 31 août 1822; MC/ET/XII/882
      À la suite:
      1823, 30 juin - 1823, 31 décembre - 1824, 10 novembre - 1825, 23 février Quittances et quittance pour solde.
      De l'image fixe à l'image animée (1820-1910), documents du Minutier central des notaires de Paris relatifs à l'histoire des photographes et de la photographie, par Marc Durand, Paris, Archives nationales, 2013 (sous presse), notice n° 4905 (version dématérialisée de l'instrument de recherche, les notices biographiques et compléments de descriptions d'actes ne se trouvent que sur la version papier de l'ouvrage, voir contexte dans le Plan d’orientation général - Notaires de Paris, guides thématiques du Minutier).
      Seine-Saint-Victor (rue de); Colombier (rue du); Fossés-Montmartre (rue des); Tulle (Corrèze); Vauquelin, Nicolas Louis; Fourcroy, Apolline de; Floucaud, Alexandre; Bettinger, Claudin; Fourcroy, Antoine Gérard de; Quesneville, Jean-Baptiste Jacque; Henrard, Jean Henri Dieudonné
  - Minutes. 1822, septembre - 1822, octobre, septembre 1822 - octobre 1822; MC/ET/XII/883
  - Minutes. 1822, novembre - 1822, décembre, novembre 1822 - décembre 1822; MC/ET/XII/884
  - Minutes. 1823, janvier - 1823, février, janvier 1823 - février 1823; MC/ET/XII/885
  - Minutes. 1823, mars - 1823, avril, mars 1823 - avril 1823; MC/ET/XII/886
  - Minutes. 1823, mai - 1823, juin, mai 1823 - juin 1823; MC/ET/XII/887
  - Minutes. 1823, juillet - 1823, août, juillet 1823 - août 1823; MC/ET/XII/888
  - Minutes. 1823, septembre - 1823, octobre, septembre 1823 - octobre 1823; MC/ET/XII/889
  - Minutes. 1823, novembre - 1823, décembre, novembre 1823 - décembre 1823; MC/ET/XII/890
  - Minutes. 1824, janvier - 1824, février, janvier 1824 - février 1824; MC/ET/XII/891
  - Minutes. 1824, mars - 1824, avril, mars 1824 - avril 1824; MC/ET/XII/892
  - Minutes. 1824, mai - 1824, juin, mai 1824 - juin 1824; MC/ET/XII/893
  - Minutes. 1824, juillet - 1824, août, juillet 1824 - août 1824; MC/ET/XII/894
  - Minutes. 1824, septembre - 1824, octobre, septembre 1824 - octobre 1824; MC/ET/XII/895
  - Minutes. 1824, novembre - 1824, décembre, novembre 1824 - décembre 1824; MC/ET/XII/896
  - Minutes. 1825, janvier - 1825, février, janvier 1825 - février 1825; MC/ET/XII/897
  - Minutes. 1825, mars - 1825, avril, mars 1825 - avril 1825; MC/ET/XII/898
  - Minutes. 1825, mai - 1825, juin, mai 1825 - juin 1825; MC/ET/XII/899
  - Minutes. 1825, juillet - 1825, août, juillet 1825 - août 1825; MC/ET/XII/900
  - Minutes. 1825, septembre - 1825, octobre, septembre 1825 - octobre 1825; MC/ET/XII/901
  - Minutes. 1825, novembre, novembre 1825; MC/ET/XII/902
  - Minutes. 1825, décembre, décembre 1825; MC/ET/XII/903
  - Minutes. 1826, janvier - 1826, février, janvier 1826 - février 1826; MC/ET/XII/904
  - Minutes. 1826, mars - 1826, avril, mars 1826 - avril 1826; MC/ET/XII/905
  - Minutes. 1826, mai - 1826, juin, mai 1826 - juin 1826; MC/ET/XII/906
  - Minutes. 1826, juillet - 1826, août, juillet 1826 - août 1826; MC/ET/XII/907
  - Minutes. 1826, septembre - 1826, octobre, septembre 1826 - octobre 1826; MC/ET/XII/908
  - Minutes. 1826, novembre - 1826, décembre, novembre 1826 - décembre 1826; MC/ET/XII/909
  - Minutes. 1827, janvier - 1827, février, janvier 1827 - février 1827; MC/ET/XII/910
  - Minutes. 1827, mars, mars 1827; MC/ET/XII/911
  - Minutes. 1827, avril, avril 1827; MC/ET/XII/912
  - Minutes. 1827, mai - 1827, juin, mai 1827 - juin 1827; MC/ET/XII/913
  - Minutes. 1827, juillet - 1827, août, juillet 1827 - août 1827; MC/ET/XII/914
  - Minutes. 1827, septembre - 1827, octobre, septembre 1827 - octobre 1827; MC/ET/XII/915
  - Minutes. 1827, novembre - 1827, décembre, novembre 1827 - décembre 1827; MC/ET/XII/916
  - Minutes. 1828, janvier - 1828, février, janvier 1828 - février 1828; MC/ET/XII/917
  - Minutes. 1828, mars - 1828, avril, mars 1828 - avril 1828; MC/ET/XII/918
  - Minutes. 1828, mai - 1828, juin, mai 1828 - juin 1828; MC/ET/XII/919
  - Minutes. 1828, juillet - 1828, août, juillet 1828 - août 1828; MC/ET/XII/920
  - Minutes. 1828, septembre - 1828, décembre, septembre 1828 - décembre 1828; MC/ET/XII/921
  - Minutes. 1828, novembre - 1828, décembre, novembre 1828 - décembre 1828; MC/ET/XII/922
  - Minutes. 1829, janvier - 1829, février, janvier 1829 - février 1829; MC/ET/XII/923
  - Minutes. 1829, mars - 1829, avril, mars 1829 - avril 1829; MC/ET/XII/924
  - Minutes. 1829, mai - 1829, juin, mai 1829 - juin 1829; MC/ET/XII/925
  - Minutes. 1829, juillet - 1829, août, juillet 1829 - août 1829; MC/ET/XII/926
  - Minutes. 1829, septembre - 1829, octobre, septembre 1829 - octobre 1829; MC/ET/XII/927
  - Minutes. 1829, novembre - 1829, décembre, novembre 1829 - décembre 1829; MC/ET/XII/928/A
    Acte(s) de la même période coté(s) séparément:
    Voir aussi MC/ET/XII/928/B.
    Ancienne(s) cote(s):
    ET/XII/928
    - Dépôt judiciaire du testament et d'un codicille olographes de Nicolas Louis Vauquelin, fait à Paris le 4 avril 1829 et à Saint-André-d'Hébertot le 11 octobre 1829, à la suite de son décès survenu à Saint-André-d'Hébertot (Calvados) le 14 novembre 1829, lui-même domicilié au jardin du roi., 20 novembre 1829; MC/ET/XII/928/A
      1830, 3 février Délivrance de legs. 1837, 27 février Quittance de legs. 1838, 23 février Quittance et mainlevée de legs. 1853, 14 janvier Quittance de legs. 1853, 31 janvier Constatation d'emploi. 1853, 5 mars Ratification. 1854, 4 décembre Quittance.
      De l'image fixe à l'image animée (1820-1910), documents du Minutier central des notaires de Paris relatifs à l'histoire des photographes et de la photographie, par Marc Durand, Paris, Archives nationales, 2013 (sous presse), notice n° 4906 (version dématérialisée de l'instrument de recherche, les notices biographiques et compléments de descriptions d'actes ne se trouvent que sur la version papier de l'ouvrage, voir contexte dans le Plan d’orientation général - Notaires de Paris, guides thématiques du Minutier).
      Saint-André-d'Hébertot (Calvados); Vauquelin, Nicolas Louis
    - Inventaire après décès de Nicolas Louis Vauquelin, dressé entre le 2 et le 17 décembre 1829, dans une maison située au jardin du roi (jardin des Plantes) lui-même décédé Saint-André-d'Hébertot (Calvados) le 14 novembre 1829, à la requête de ses frères et sœur, Jacques François Dominique, Pierre André, Jacques Dominique, et Anne Catherine Vauquelin, épouse de Jacques Robert Bourg. (32 f.). À signaler: le contenu de l'acte détaille la bibliothèque du défunt., 2 décembre 1829; MC/ET/XII/928/A
      De l'image fixe à l'image animée (1820-1910), documents du Minutier central des notaires de Paris relatifs à l'histoire des photographes et de la photographie, par Marc Durand, Paris, Archives nationales, 2013 (sous presse), notice n° 4907 (version dématérialisée de l'instrument de recherche, les notices biographiques et compléments de descriptions d'actes ne se trouvent que sur la version papier de l'ouvrage, voir contexte dans le Plan d’orientation général - Notaires de Paris, guides thématiques du Minutier).
      Saint-André-d'Hébertot (Calvados); Bourg, Jacques Robert; Vauquelin, Nicolas Louis; Vauquelin, Jacques François Dominique; Vauquelin, Pierre André; Vauquelin, Jacques Dominique; Vauquelin, Anne Catherine
  - Liquidation de la succession LAFOND. 1829, 19 décembre, 19 décembre 1829; MC/ET/XII/928/B; registre
    Voir aussi MC/ET/XII/928.
    ET/XII/928 bis
  - Minutes. 1830, janvier - 1830, février, janvier 1830 - février 1830; MC/ET/XII/929
  - Minutes. 1830, mars, mars 1830; MC/ET/XII/930
  - Minutes. 1830, avril, avril 1830; MC/ET/XII/931
  - Minutes. 1830, mai - 1830, juin, mai 1830 - juin 1830; MC/ET/XII/932
  - Minutes. 1830, juillet - 1830, août, juillet 1830 - août 1830; MC/ET/XII/933
  - Minutes. 1830, septembre - 1830, octobre, septembre 1830 - octobre 1830; MC/ET/XII/934
  - Minutes. 1830, novembre - 1830, décembre, novembre 1830 - décembre 1830; MC/ET/XII/935
  - Minutes. 1831, janvier - 1831, février, janvier 1831 - février 1831; MC/ET/XII/936
    - Contrat de mariage entre Claude Adolphe Chodron, fils de Claude François Chodron, notaire, et Tullia Lupin., 22 janvier 1831; MC/ET/XII/936
      Philippe Bertholet, Études et notaires parisiens en 1803, Paris Association des notaires du Châtelet, 2004 [594 actes] (voir contexte dans le Plan d’orientation général - Notaires de Paris, guides thématiques du Minutier).
      contrat de mariage; Chodron, Claude François; Chodron, Claude Adolphe; Lupin, Tullia; notaire
  - Minutes. 1831, mars - 1831, avril, mars 1831 - avril 1831; MC/ET/XII/937
  - Minutes. 1831, mai - 1831, juin, mai 1831 - juin 1831; MC/ET/XII/938
  - Minutes. 1831, juillet - 1831, août, juillet 1831 - août 1831; MC/ET/XII/939
  - Minutes. 1831, septembre - 1831, octobre, septembre 1831 - octobre 1831; MC/ET/XII/940
  - Minutes. 1831, novembre - 1831, décembre, novembre 1831 - décembre 1831; MC/ET/XII/941
  - Minutes. 1832, janvier - 1832, février, janvier 1832 - février 1832; MC/ET/XII/942
  - Minutes. 1832, mars - 1832, avril, mars 1832 - avril 1832; MC/ET/XII/943
  - Minutes. 1832, mai - 1832, juin, mai 1832 - juin 1832; MC/ET/XII/944
  - Minutes. 1832, juillet - 1832, août, juillet 1832 - août 1832; MC/ET/XII/945
  - Minutes. 1832, septembre - 1832, octobre, septembre 1832 - octobre 1832; MC/ET/XII/946
  - Minutes. 1832, novembre - 1832, décembre, novembre 1832 - décembre 1832; MC/ET/XII/947
  - Minutes. 1833, janvier - 1833, février, janvier 1833 - février 1833; MC/ET/XII/948
  - Minutes. 1833, mars - 1833, avril, mars 1833 - avril 1833; MC/ET/XII/949
  - Minutes. 1833, mai - 1833, juin, mai 1833 - juin 1833; MC/ET/XII/950
  - Minutes. 1833, juillet, juillet 1833; MC/ET/XII/951
  - Minutes. 1833, août, août 1833; MC/ET/XII/952
  - Minutes. 1833, septembre, septembre 1833; MC/ET/XII/953
  - Minutes. 1833, octobre, octobre 1833; MC/ET/XII/954
  - Minutes. 1833, novembre - 1833, décembre, novembre 1833 - décembre 1833; MC/ET/XII/955
  - Minutes. 1834, janvier - 1834, février, janvier 1834 - février 1834; MC/ET/XII/956
  - Minutes. 1834, mars, mars 1834; MC/ET/XII/957
  - Minutes. 1833, avril - 1834, 23 juin, avril 1833 - 23 juin 1834; MC/ET/XII/958
- Répertoire(s) de Jean-Baptiste POISSON, 15 février 1805 - 8 septembre 1836; MC/RE/XII/13 - MC/RE/XII/18
  - Répertoire. an XIII, pluviose - 1816, 29 février, 26 pluviose an XIII (15 février 1805) - 29 février 1816; MC/RE/XII/13
    Répertoire des notaires Pierre Lienard (26 pluviôse an XIII (15 février 1805)-28 janvier 1814), Jean- Baptiste Poisson ( 31 janvier 1814-29 février 1816).
    Informations concernant le classement et la cotation:
    Le niveau inférieur de description, quand il existe, correspond aux mentions d'actes contenues dans le répertoire. Parmi celles-ci, certaines peuvent y être décrites, de manière plus ou moins détaillée. Pour consulter l'acte proprement dit, il convient de rechercher la cote au niveau des articles (registre ou liasse) des minutes du notaire (cote de type 'MC/ET').
    - Inventaire après décès de Elisabeth-Jacqueline Molard, veuve en 1ère noces de Antoine-Germain Cros, et décédée épouse de Jean-Baptiste-Louis Fetil, rue d'Ecosse, n° 6., 10 février 1814
      Mention dans le répertoire du notaire coté:
      MC/RE/XII/13
      Informations concernant le classement et la cotation du document:
      Attention: la cote de répertoire (de type 'MC/RE') ne permet pas de consulter la minute de l'acte. ll convient de rechercher la cote de la minute (de type 'MC/ET') au niveau des articles (registre ou liasse) de minutes du notaire.
      L'accès aux images numérisées des pages du répertoire se fait au niveau de description supérieur (' Répertoire du notaire '), rubrique ' Consulter les archives numérisées associées'.
      Base Miriad 2 des inventaires après décès, 1801-1850, par Thierry Boudignon, avec le concours de Marie-France Nivet et du personnel du Minutier central, 1995-2012 (base de données migrée: voir contexte dans le Plan d’orientation général - Notaires de Paris, guides thématiques du Minutier).
      inventaire après décès; Ecosse (rue d'); Molard, Elisabeth-Jacqueline; Fetil, Jean-Baptiste-Louis; Cros, Antoine-Germain